臺灣臺南地方法院刑事判決　　　　　　 96年度簡上字第146號
上　訴　人　臺灣臺南地方法院檢察署檢察官
被　　　告　丙○○
上列上訴人因傷害案件，不服本院中華民國96年1月31日96年度
簡字第3796號第一審簡易判決（聲請簡易判決處刑案號：95年度
偵字第15106號），提起上訴，本院管轄之第二審合議庭判決如
下：
    主  文
原判決撤銷。
丙○○傷害人之身體，處拘役肆拾日，如易科罰金，以新台幣壹
仟元折算壹日，減為拘役貳拾日，如易科罰金，以新台幣壹仟元
折算壹日。
    事  實
一、丙○○於民國95年8月5日下午6時30分許，在臺南市○區○
    ○○路一段178號，因汽車維修問題與乙○○發生爭執，竟
    基於傷害人身體之犯意，徒手毆打乙○○，致乙○○受有左
    手腕腫痛、右胸口疼痛、頭部兩處血腫、左臉頰淺撕裂傷、
    左頸抓傷之傷害。
二、案經乙○○訴由台南市警察局第六分局報告臺灣臺南地方法
    院檢察署檢察官偵查起訴。
    理  由
一、按「被告以外之人於審判外之言詞或書面陳述，除法律有規
    定者外，不得作為證據。」；又「被告以外之人於審判外之
    陳述，雖不符前四條之規定，而經當事人於審判程序同意作
    為證據，法院審酌該言詞陳述或書面陳述作成時之情況，認
    為適當者，亦得為證據。」，刑事訴訟法第159條第1項、第
    159條之5第1項分別定有明文。經查本件證人乙○○、藍麗
    秋於警詢及偵查中之陳述，以及臺南市立醫院驗傷診斷書，
    雖均屬審判外之陳述，惟業經被告於本院審判程序表示同意
    作為證據，且上開證人之證述與被告自白相符，而診斷證明
    書復為醫生之專業意見，審酌其作成時之情況，應無不當，
    參照首揭法條規定，得為證據。
二、訊據被告丙○○對於上開犯罪事實均坦承不諱，核與證人即
    告訴人乙○○證述95年8月5日伊至被告位於臺南市○○○路
    ○段178號之工廠理論車子沒修好之事，結果遭被告毆打眼睛
    、頭部、身體等處（證稱見警卷第4、5頁、偵卷第3頁）；
    以及證人藍麗秋證稱因車子沒修好，被告與乙○○發生口角
    ，雙方互打2、3拳，二人均未持武器（警卷第7頁）之情節
    相符，復有95年8月5日臺南市立醫院驗傷診斷書在卷可按，
    被告前揭犯行，事證明確，應堪認定。
三、至上訴人稱被告與另一名「風仔」男子共同傷害告訴人乙○
    ○乙節，固因傷害罪為告訴乃論之罪，倘確有「風仔」與被
    告共同傷害告訴人之實，依刑事訴訟法第239條前段之規定
    ，告訴人對共犯丙○○提起告訴，其效力及於他共犯「風仔
    」，然上訴人即公訴人對於共犯「風仔」究為何人，有何犯
    罪事實，未據舉證，縱被告坦承有員工名為「許勝峰」者，
    亦未能證明「許勝峰」即「風仔」，且有傷害告訴人之事實
    。上訴人以原審判決未提及「風仔」傷害部分，資為上訴，
    顯無理由。
四、核被告所為係犯刑法第277條第1項傷害罪。原審以被告受高
    中教育，竟為細故對友人施以暴力，以及嗣後坦承犯行並斟
    酌告訴人所受傷勢，量處被告拘役肆拾日，其認事用法，固
    非無見；惟被告犯罪行為發生在96年4月24日前，所犯罪名
    及其宣告刑均合於中華民國96年罪犯減刑條例之減刑要件，
    原審未及審酌，自有未洽，應由本院予以撤銷改判，並依法
    減其刑，及諭知易科罰金之折算標準。
據上論斷，應依刑事訴訟法第455條之1第1項、第3項、第369條
第1項前段、第364條、第299條第1項前段，刑法第277條第1項、
第41條第1項前段，刑法施行法第1條之1，中華民國96年罪犯減
刑條例第2條第1項第3款、第7條，判決如主文。
本案經檢察官甲○○到庭執行職務。
中　　華　　民　　國　　96　　年　　 9　　月　　20　  日
　　　　　　　　　刑事第十二庭  審判長法　官　侯明正
　　　　　　　　　　　　　　　　　    法　官  程克琳
　　　　　　　 　 　　　　　　　　　　法　官  魏玉英
以上正本證明與原本無異。
本件不得上訴。
　　　　　　　　　　　　　　　　　　　書記官　曾盈靜
中　　華　　民　　國　　96　　年　　9 　　月　　20　　日
附錄本案論罪科刑法條全文：
中華民國刑法第277條
（普通傷害罪）
傷害人之身體或健康者，處3年以下有期徒刑、拘役或1千元以下
罰金。
犯前項之罪因而致人於死者，處無期徒刑或7年以上有期徒刑；
致重傷者，處3年以上10年以下有期徒刑。
下罰金。
